【裁判字號】    92,交上易,205
【裁判日期】    921003
【裁判案由】    過失傷害
【裁判全文】
臺灣高等法院高雄分院刑事判決                  九十二年度交上易字第二五號
    上  訴  人
    即  被  告  丙○○
右上訴人因過失傷害案件，不服台灣高雄地方法院九十二年度自字第一六五號中華民
國九十二年七月三十一日第一審判決，提起上訴，本院判決如左：
    主  文
原判決撤銷。
丙○○因過失傷害人，處拘役伍拾日，如易科罰金，以佰元折算壹日。
    事  實
一、丙○○考領有合格普通小型車駕駛執照，於民國九十二年一月二十四日九時五十
    分許，駕駛車牌號碼ＶＷ─九九四六號自用小客車，原暫停於高雄市○○○路六
    號聖和醫院前路旁，甲欲起駛由東向西進入該路外側快車道時，本應注意起步前
    應顯示方向燈，注意前後左右有無障礙或車輛行人，並應讓行進中之車輛行人優
    先通行，以避免危險之發生，而依當時天候晴朗、日間自然光線、路面乾燥無缺
    陷、視距良好無障礙物，並無不能注意之情事，竟疏未確定無往來車輛及禮讓行
    進中之車輛優先通行，即貿然駛入快車道，適有乙○○騎乘車牌號碼ＸＩＩ—二
    六七號重型機車，沿該路由東向西方向行駛至丙○○之小客車左後方時，因閃煞
    不及，致其所騎乘機車前輪右側擋風板撞及丙○○之自小客車左前葉子板，乙○
    ○因此人車倒地，並受有右側遠端橈骨骨折之傷害，嗣經丙○○委託路人報警，
    且於員警至事故現場時自承為肇事者，並接受裁判。
二、案經乙○○提起自訴。
    理  由
一、右揭事實，業據被告丙○○坦承不諱，並經自訴人乙○○指訴綦詳，復有記載自
    訴人受傷情形之驗傷診斷書、道路交通事故現場圖、道路交通事故調查報告表（
    一）（二）、談話紀錄表各一份及現場模擬照片四張在卷可憑。按行車起步前應
    顯示方向燈，注意前後左有有無障礙或車輛行人，並應讓行進中之車輛行人優先
    通行，道路交通安全規則第八十九條第一項第六款定有明文。被告既領有合格駕
    照，對此應知之甚詳，而其於右揭時地駕車，應注意上揭規定，且依當時天候晴
    朗、日間自然光線、路面乾燥無缺陷、視距良好無障礙物，有上開道路交通事故
    調查報告表可參，被告並無不能注意之情事，竟疏未注意其左後方有自訴人之來
    車，即貿然起步駛入快車道，致自訴人閃避不及自後衝撞被告之小客車左側，被
    告顯有過失，已甚明灼，至自訴人按遵行方向行駛，就本件事故之發生應無任何
    過失，高雄市政府交通局車輛行車事故鑑定委員會亦同此認定，有該會鑑定意見
    書在卷足參。又自訴人因本件車禍受有右側橈骨骨折等傷害，被告之過失行為與
    自訴人所受傷害間有相當因果關係。本件事證明確，被告過失傷害犯行，已堪認
    定。
二、核被告丙○○所為，係犯刑法第二百八十四條第一項前段之過失傷害罪。被告於
    肇事後立即委託路人報警，並於員警到場尚未知悉肇事者前即主動向員警坦承肇
    事，有卷附被告及自訴人談話紀錄表可證，被告對於未發覺之罪自首而接受裁判
    ，應依刑法第六十二條前段規定減輕其刑。
三、被告犯罪事證明確，原審予以論罪科刑固非無見，惟查：被告於本院審理中坦承
    犯行，深具悔意，態度良好，自訴人亦表示不願被告受重刑，原審法院未及審酌
    ，而以被告否認犯行為由，從重量處有期徒刑四月，量刑猶嫌過重，尚有未當。
    被告上訴意旨指摘原判決量刑過重，為有理由，自應由本院撤銷改判。爰審酌被
    告雖未與自訴人達成和解，惟其犯罪後坦承犯行，已有悔意，前無不良素行紀錄
    ，有臺灣高等法院被告全國前案紀錄表一份在卷可參，自訴人亦當庭表示不願科
    處被告重刑，自訴人所受傷害程度非重等一切情狀，量處如主文第二項所示之刑
    ，並諭知易科罰金之折算標準，以資警惕。
據上論斷，應依刑事訴訟法第三百六十九條第一項前段、第三百六十四條、第三百四
十三條、第二百九十九條第一項前段，刑法第二百八十四條第一項前段、第六十二條
前段、第四十一條第一項前段，罰金罰鍰提高標準條例第一條前段、第二條，判決如
主文。
中    華    民    國      九十二      年        十      月      三      日
                              臺灣高等法院高雄分院刑事第六庭
                                  審判長法官  王憲義
                                        法官  張意聰
                                        法官  范惠瑩
右甲本證明與原本無異。
不得上訴。
                                  法院書記官  呂明燕
中    華    民    國      九十二      年        十      月      三      日
附錄：
本件論罪科刑法條：
刑法第二百八十四條第一項前段
因過失傷害人者，處六月以下有期徒刑、拘役或五百元以下罰金。


司法院資訊處製作；財團法人民間司法改革基金會備份。
